臺灣彰化地方法院刑事判決　　　　　　　 96年度訴字第709號
公　訴　人　臺灣彰化地方法院檢察署檢察官
被　　　告　甲○○
上列被告因違反毒品危害防制條例案件，經檢察官提起公訴（95
年度毒偵字第4062號、96年度偵字第1436號），本院合議庭裁定
由受命法官獨任進行簡式審判程序，茲判決如下：
    主  文
甲○○施用第一級毒品，累犯，處有期徒刑玖月，扣案之第一級
毒品海洛因壹包（淨重零點柒貳公克，空包裝重零點壹玖公克）
沒收銷燬之；又行使偽造私文書，足以生損害於公眾及他人，累
犯，處有期徒刑玖月，如附表編號壹號至編號壹拾貳號所示文件
上所偽造之「乙○○」之簽名共計壹拾柒枚及指印共計肆拾壹枚
，均沒收；又偽造署押，足以生損害於公眾及他人，累犯，處有
期徒刑月，如附表編號壹拾、壹拾肆號所示文件上所偽造之
「乙○○」之簽名共計貳枚及指印共計壹枚，均沒收；又偽造署
押，足以生損害於公眾及他人，累犯，處有期徒刑月，如附表
編號壹拾伍號所示文件上所偽造之「乙○○」之簽名壹枚，沒收
。應執行有期徒刑壹年捌月，扣案之第一級毒品海洛因壹包（淨
重零點柒貳公克，空包裝重零點壹玖公克）沒收銷燬之；如附表
所示文件上所偽造之「乙○○」之簽名共計貳拾枚及指印共計肆
拾枚，均沒收。
    犯罪事實
一、甲○○曾於民國89年間因違反肅清煙毒條例案件，經臺灣雲
    林地方法院以89年度重訴字第4 號刑事判決判處有期徒刑1
    年，經上訴由臺灣高等法院臺南分院以90年度上訴字第557
    號刑事判決撤銷原審判決，改判有期徒刑1 年，復經上訴由
    最高法院以90年度臺上字第6320號刑事判決駁回上訴確定；
    復於92年間因偽造印文案件，經臺灣桃園地方法院以92年度
    壢簡字第1849號刑事簡易判決判處有期徒刑3 月確定後，經
    移送接續執行，並於93年11月15日因縮刑期滿執行完畢。(一)
    其前於89年間因施用毒品案件，經臺灣雲林地方法院以89年
    度毒聲字第69號裁定送勒戒處所觀察、勒戒後，認有繼續施
    用毒品之傾向，經臺灣雲林地方法院以89年度毒聲字第562
    號裁定令入戒治處所施以強制戒治，並以89年度毒聲字第12
    64號裁定停止戒治付保護管束，於90年11月22日保護管束期
    滿視為強制戒治執行完畢，經臺灣雲林地方法院檢察署檢察
    官於90年12月11日以90年度戒毒偵字第164 號為不起訴處分
    確定。詎其不知悔改，明知海洛因業經公告為毒品危害防制
    條例第2 條第2 項第1 款所列管之第1 級毒品，不得非法持
    有、施用，復基於施用第1 級毒品海洛因之犯意，於前揭強
    制戒治執行完畢釋放後5 年內，於95年9 月26日晚上7 時許
    ，在其位於新竹市○區○○路一段21巷4 號5 樓居處內，將
    海洛因摻入香菸內點燃之方式，施用第1 級毒品海洛因1 次
    。嗣經警方於95年9 月26日晚上11時許，在彰化縣埔心鄉○
    ○路15號前盤查查獲，並扣得其所有供前開施用海洛因所剩
    餘之海洛因1 包（淨重0.72公克，空包裝重0.19公克）；(二)
    甲○○為警當場逮捕後，因其另違反毒品危害防制條例等案
    件經通緝中，為避免通緝身份遭警方查覺，其明知未獲其兄
    乙○○之同意，另基於行使偽造私文書、偽造署押之單一犯
    意，冒用「乙○○」之名義應訊，藉以掩飾真實身份，並接
    續於95年9 月26日晚上10時50分起，至95年9 月27日凌晨
    1 時許止，經員警帶至彰化縣警察局田中分局朝興派出所製
    作詢問筆錄時，在如【附表編號1 、2 、4 、8 號至11號】
    所示之警詢筆錄、扣押筆錄、扣押物品目錄表、委託檢驗尿
    液代號與真實姓名對照認證單及尿液採集瓶上、毒品初步檢
    驗報告單、口卡片、指紋卡片，偽造「乙○○」之簽名、指
    印；並在如【附表編號3 、5 、6 、7 號】所示之扣押物品
    收據、逮捕通知書、權利告知書、自願受搜索同意書上偽造
    「乙○○」之簽名、指印，偽造成表示收受扣押物品收據、
    逮捕通知書、權利告知單及同意自願受搜索之私文書；於
    95年9 月27日下午4 時18分經警方移送臺灣彰化地方法院檢
    察署檢察官訊問時，在如【附表編號12號】所示臺灣彰化地
    方法院檢察署訊問筆錄，偽造「乙○○」之簽名，足以生損
    害於偵查機關偵查案件之正確性及乙○○本人之權益；(三)其
    明知未獲其兄乙○○之同意，復另基於偽造署押之單一犯意
    ，於95年12月20日下午3 時20分，冒用「乙○○」之名義應
    訊，藉以掩飾真實身份，並經臺灣彰化地方法院檢察署檢察
    事務官詢問時，接續在如【附表編號13、14號】所示臺灣彰
    化地方法院檢察署詢問筆錄及庭攝照片上，偽造「乙○○」
    之簽名或簽名、指印，足以生損害於偵查機關偵查案件之正
    確性及乙○○之權益；(四)另行基於偽造署押之犯意，於96年
    1 月30日上午11時29分，冒用「乙○○」之名義應訊，以掩
    飾真實身份，並經臺灣彰化地方法院檢察署檢察官訊問時，
    在如【附表編號15號】所示臺灣彰化地方法院檢察署訊問筆
    錄，偽造「乙○○」之簽名，足以生損害於偵查機關偵查案
    件之正確性及乙○○之權益。嗣經警方於95年9 月27日凌晨
    2 時許，經採尿送驗後，並將其於95年9 月26日於警詢中所
    捺印之指紋卡片，送請內政部警政署刑事警察局鑑定後，始
    發現上情。
二、案經臺灣彰化地方法院檢察署檢察官自動檢舉偵查起訴。
    理  由
一、本案被告甲○○所犯係死刑、無期徒刑、最輕本刑為3 年以
    上有期徒刑以外之罪，其於準備程序就前揭被訴事實為有罪
    之陳述，經受命法官告知簡式審判程序之旨，並聽取其與公
    訴人之意見後，本院認無不得或不宜改依簡式審判程序進行
    之處，爰依刑事訴訟法第273 條之1 第1 項、第284 條之1
    ，裁定本案由受命法官獨任進行簡式審判程序，合先敘明。
二、上揭犯罪事實，業據被告甲○○於本院審理中均坦承不諱（
    參見本院96年5 月14日審判筆錄），且經證人即被告之兄乙
    ○○於偵訊中具結證述，其遭被告冒名應訊等語屬實（參見
    臺灣彰化地方法院檢察署96年度偵字第1436號偵查卷宗第27
    頁至第28頁），並有內政部警政署刑事警察局96年1 月18日
    刑紋字第0960010662號函、96年2 月7 日刑紋字第09600207
    58號鑑驗書各1 份（參見同上偵查卷宗第5 頁反面至第6 頁
    、第22頁至第25頁）附卷可參，核屬相符；復有上開被告偽
    造「乙○○」簽名、指印之如附表所示之文件各1 份在卷可
    稽。另有扣案粉末1 包，經送驗後係第1 級毒品海洛因（淨
    重0.72公克，空包裝重0.19公克），此有法務部調查局95年
    10 月24 日調科壹字第09523029660 號鑑定書1 紙（參見臺
    灣彰化地方法院檢察署95年度毒偵字第4062號偵查卷宗第13
    頁）附卷可稽。又查：
  (一)被告係於95年9 月27日凌晨2 時許，經臺灣彰化地方法院檢
    察署委託警方採集被告尿液送驗結果，呈嗎啡陽性反應，此
    有詮昕科技股份有限公司95年10月9 日報告編號00000000號
    濫用藥物尿液檢驗報告及委託檢驗尿液代號與真實姓名對照
    表各1 份（參見臺灣彰化地方法院檢察署95年度毒偵字第40
    62號偵查卷宗第6 頁、95年度偵字第9044號偵查卷宗第18頁
    ）附卷可稽，足見被告確有施用第1 級毒品海洛因之事實，
    應可認定。
  (二)按海洛因施用入人體後水解還原成嗎啡，再循嗎啡之代謝方
    式排出體外，業據行政院衛生署藥物食品檢驗局73藥檢壹字
    第030221號函說明綦詳，且依醫學臨床實驗及根據英國藥學
    會出版Isolation and Indentification of Drugs一書第29
    3 頁載明：海洛因經注射入人體後，在體內迅速水解成６Mo
    no acetyImorphine ，再緩緩繼續水解成嗎啡，然後再循嗎
    啡之代謝方式排出，同書第431 至432 頁並載有：嗎啡經注
    射入人體後，約50％以上於8 小時內自尿中排出，至24小時
    排出約90％，但48小時後仍有微量可檢出等語。再按施用毒
    品後，尿液中能否檢出毒品反應，與其投與方式、投與量、
    個人體質、採尿時間及檢測儀器之精密度等有關，且初次吸
    食煙毒者，經人體代謝作用於8 小時內，約有80％之量排出
    ，24小時後，約有90％排出，72小時後仍有微量排出，依個
    人體質不同排出時間亦有差異，尤其抗藥性強者，其於吸食
    後120 小時內所採之尿液，仍有可能檢驗出等語，業經行政
    院衛生署藥物食品檢驗局81年2 月8 日81藥檢壹字第1156號
    函、憲兵司令部80年3 月25日80年鑑驗字0999號函載明明確
    。是依上開說明，佐以被告前揭尿液檢驗報告，被告自白於
    前揭時間，有施用第1 級毒品海洛因1 次等語，核與前揭事
    證相符，應堪採信。
  (三)另犯毒品危害防制條例第10條施用第1 級毒品之罪者，檢察
    官應先聲請法院裁定將被告令送勒戒處所觀察、勒戒，經觀
    察、勒戒後，認有繼續施用毒品傾向者，應由檢察官裁定聲
    請法院裁定令入戒治處所施以強制戒治，且經強制戒治執行
    完畢釋放後，5 年內再犯第10條之罪，檢察官應依一般刑事
    訴訟程序予以起訴論罪科刑，此觀諸毒品危害防制條例第20
    條第1 項、第2 項、第23條第2 項前段規定自明。經查，被
    告前於89年間因施用毒品案件，經臺灣雲林地方法院以89年
    度毒聲字第69號裁定送勒戒處所觀察、勒戒後，認有繼續施
    用毒品之傾向，經臺灣雲林地方法院以89年度毒聲字第562
    號裁定令入戒治處所施以強制戒治，並以89年度毒聲字第12
    64號裁定停止戒治付保護管束，於90年11月22日保護管束期
    滿視為強制戒治執行完畢，經臺灣雲林地方法院檢察署檢察
    官於90年12月11日以90年度戒毒偵字第164 號為不起訴處分
    確定等情之事實，此有臺灣高等法院被告前案紀錄表、臺灣
    彰化地方法院檢察署刑案資料查註紀錄表各1 份附卷可參。
    被告前既曾因施用毒品案件，經強制戒治後，復於前開強制
    戒治執行完畢釋放後5 年內，再犯本案施用毒品罪，依毒品
    危害防制條例第23條第2 項之規定，屬應依法論罪科刑之行
    為，依前開說明，本案被告上開所為，係於90年11月22日強
    制戒治執行完畢釋放後5 年內，再犯毒品危害防制條例第10
    條第1 項施用第1 級毒品罪。
  (四)綜上所述，被告前揭自白核與前開事證均相符，足堪採信，
    且被告確有冒用證人即其兄乙○○名義分別於警詢、偵訊中
    應訊及偽造上揭私文書、署押之事實，足以生損害於警察、
    檢察機關偵查案件之正確性及乙○○本人之權益，應堪認定
    。本案罪證明確，被告上揭犯行，均應堪認定。
三、按海洛因為毒品危害防制條例第2 條第2 項第1 款所明定之
    第1 級毒品。又按刑法上偽造文書罪章所指之文書，除必須
    具備有體性、文字性、持續性、意思性等要件外，尚必須存
    有足以表彰一定之制作名義人之名義性時，該等記載方可認
    為係文書，否則若僅為表彰某人簽名意思之署名或簽押，並
    不具有表彰一定制作名義人之名義性存在，該等記載即無從
    認為係刑法上之文書，而只能認為係單純之署押，是按簽他
    人姓名並按指印，該指印同為代表該被冒用者之姓名，作用
    及效力與署押無異，亦屬署押之一種；又刑法上之偽造署押
    罪，係指單純偽造簽名、捺印或以其他符號代簽名而言，若
    在制式之書類上偽造他人簽名，已為一定意思表示，具有申
    請書或收據等類之性質者，則係犯偽造文書罪，而該偽造署
    押為偽造私文書之部分行為，即不另論罪。被告在如【附表
    編號1 、2 、4 、8 號至15號】所示之警詢筆錄、扣押筆錄
    、扣押物品目錄表、委託檢驗尿液代號與真實姓名對照認證
    單及尿液採集瓶上、毒品初步檢驗報告單、口卡片、指紋卡
    片、臺灣彰化地方法院檢察署訊問筆錄、詢問筆錄及庭攝照
    片各1 份上單純偽造他人簽名及捺指印或簽名，而偽造署押
    ，足以生損害於警察、偵查機關之偵查案件正確性及使他人
    被列為刑事被告，而足生損害於他人之權益，係觸犯刑法第
    217 條第1 項之偽造署押罪。又被告冒名於如【附表編號3
    、5 、6 、7 號】所示之扣押物品收據、逮捕通知書、權利
    告知書、自願受搜索同意書上之收受人簽章欄內簽名、按捺
    指印，係表示已受領上揭文件，並知悉收受扣押物品收據、
    經逮捕及權利告知、自願受搜索同意之意思，並持交警方，
    足以生損害於乙○○本人及警察、檢察機關偵查案件之正確
    性，其等性質均為私文書。是被告將上開文書交回警員時，
    則有行使該私文書之意思與行為。依上揭說明，被告此部分
    所為，應係觸犯刑法第216 條、第210 條行使偽造私文書罪
    。
四、核被告於犯罪事實欄一(一)所示部分，係犯毒品危害防制條例
    第10條第1 項之施用第1 級毒品罪。被告持有第1 級毒品進
    而施用，持有之低度行為為施用之高度行為所吸收，不另論
    持有毒品之罪；於犯罪事實欄一(二)所示部分，係犯刑法第21
    7 條第1 項之偽造署押罪、刑法第216 條、第210 條之行使
    偽造私文書罪；於犯罪事實欄一(三)(四)所示部分，均係犯刑法
    第217 條第1 項之偽造署押罪。被告在犯罪事實欄一(二)所示
    部分之私文書上偽造署押之行為，為其偽造私文書行為之階
    段行為，而其偽造該等私文書後又進而提出行使，其該部份
    偽造署押及偽造私文書之行為，均應為行使偽造私文書之高
    度行為所吸收，亦均不另論罪。按數行為於同時同地或密切
    接近之時地實施，侵害同一之法益，各行為之獨立性極為薄
    弱，依一般社會健全觀念，在時間差距上，難以強行分開，
    在刑法評價上，以視為數個舉動之接續施行，合為包括之一
    行為予以評價，較為合理，則屬接續犯，而為包括之一罪（
    最高法院86年臺上字第3295號判例要旨參照）。被告在查獲
    之後，分別於前揭犯罪事實欄一(二)所示部分，行使「乙○○
    」名義之偽造私文書多次；另犯罪事實欄一(三)所示部分，冒
    用「乙○○」名義，於偵訊中有多次偽造署押之行為，惟其
    均係利用同一機會，在同一時段就同一犯罪構成要件之事實
    ，僅係基於單一之犯意，接續數次行使偽造私文書或接續數
    次偽造署押之犯罪行為，而獲達到避免刑事處罰之目的，亦
    即均係一個犯罪行為接續進行，而侵害同一法益之情形，均
    應為接續犯，各屬單純一罪。被告所犯上開4 罪，犯意各別
    ，行為互異，應分論併罰。至公訴意旨雖認為犯罪事實欄一
    (三)(四)所示部分，核與前揭犯罪事實欄一(二)所示部分為接續犯
    等語，然依上揭說明，犯罪事實欄一(三)(四)所示部分之犯罪時
    、地，均與前揭犯罪事實欄一(二)所示部分，並非於密切接近
    之時地實施，各行為間顯有獨立性，顯係另行起意為之，附
    此敘明。公訴人於起訴事實中雖未敘及【附表編號11】所示
    指紋卡片上偽造「乙○○」之署押之行為，然此部分與前揭
    公訴人已起訴且經論罪部分，有接續犯之包括一罪關係，依
    刑事訴訟法第267條之規定，應為起訴效力所及，本院自應
    併予審究。另被告在如【附表編號3、6、7號】所示之扣押
    物品收據、逮捕通知書、權利告知單、自願受搜索同意書上
    偽造「乙○○」之署押，繼而持以行使之行為，符合刑法上
    文書之定義，應成立行使偽造私文書罪，公訴意旨認就此部
    分構成偽造署押之犯行，容有誤會，然業經公訴人於本院審
    理中，更正起訴法條，本院自無庸變更起訴法條；又於犯罪
    事實欄一(三)(四)所示部分，均另成立偽造署押罪，已如前述，
    雖公訴意旨漏載起訴法條，惟已於起訴犯罪事實欄載明該犯
    罪事實，本院自應予以審理。又查，被告曾於89年間因違反
    肅清煙毒條例案件，經臺灣雲林地方法院以89年度重訴字第
    4號刑事判決判處有期徒刑1年，經上訴由臺灣高等法院臺南
    分院以90年度上訴字第557號刑事判決撤銷原審判決，改判
    有期徒刑1年，復經上訴由最高法院以90年度臺上字第6320
    號刑事判決駁回上訴確定；復於92年間因偽造印文案件，經
    臺灣桃園地方法院以92年度壢簡字第1849號刑事簡易判決判
    處有期徒刑3月確定後，經移送接續執行，並於93年11月15
    日因縮刑期滿執行完畢等情，此有臺灣高等法院被告前案紀
    錄表、臺灣彰化地方法院檢察署刑案資料查註紀錄表各1份
    存卷可考，其於5年內故意再犯本案有期徒刑以上之4罪，均
    為累犯，應各依刑法第47條第1項之規定加重其刑。爰審酌
    被告前因施用毒品案件，經強制戒治執行完畢釋放後，仍未
    能徹底戒絕毒品，復犯本案施用毒品罪，顯見其無戒毒悔改
    之意，惟念其施用毒品之次數僅有1次，施用毒品乃自戕一
    己之身體健康，尚未對他人造成危害；另其為期脫免刑事訴
    追，竟偽造他人署押及私文書，陷遭冒名之被害人乙○○於
    受無謂刑事追訴之危險境地，並對警察及偵查機關追訴犯罪
    之正確性造成影響，原應從重量刑，惟其犯後尚知坦承犯行
    等一切情狀，各量處如主文所示之刑，並定其應執行刑。
五、又毒品危害防制條例第18條第1項前段之規定，乃刑法第38
    條第1項第1款之特別規定，此所稱查獲之毒品，係指有罪判
    決書於事實欄內，已經認定為被告有罪事實之毒品，即足當
    之，不以仍屬於被告所有者為限（最高法院92年度臺非字第
    297 號裁判要旨參照）。經查：
  (一)扣案之粉末1 包（淨重0.72公克，空包裝重0.19公克），經
    送驗後係第1 級毒品海洛因，已如前述，且該包裝海洛因之
    塑膠袋，業已無法與毒品析離，均屬違禁物，不問是否屬於
    犯人所有與否，依毒品危害防制條例第18條第1 項前段規定
    ，併予宣告沒收銷燬之。又鑑定耗損之毒品，既已滅失，即
    無庸併予宣告沒收銷燬，附此敘明。
  (二)又如【附表編號1 、2 、4 、8 號至15號】所示共計偽造「
    乙○○」之簽名15枚及指印37枚，均屬偽造之署押，應依刑
    法第219 條規定均併予宣告沒收。至【附表編號3 、5 、6
    、7 號】所示之偽造扣押物品收據、逮捕通知書、權利告知
    單及自願受搜索同意書各1 紙，均亦已附卷存查，並非被告
    所有之物，然上揭私文書上，共計偽造「乙○○」簽名5 枚
    、指印5 枚，均應依刑法第219 條之規定併予宣告沒收。
據上論斷，應依刑事訴訟法第273 條之1 第1 項、第299 條第1
項前段，毒品危害防制條例第10條第1 項、第18條第1 項前段，
刑法第11條、第216 條、第210 條、第217 條第1 項、第47條第
1項、第51條第5款、第219 條，判決如主文。
本案經檢察官吳芙如到庭執行職務。
中　　華　　民　　國　　96　　年　　5 　　月　　31　　日
                  刑事第八庭          法　官   唐中興
以上正本證明與原本無異。
如不服本判決，應於判決送達後10日內向本院提出上訴狀 (須附
繕本)。
告訴人或被害人對於判決如有不服具備理由請求檢察官
上訴者，其上訴期間之計算係以檢察官收受判決正本之日期為準
。
中　　華　　民　　國　　96　　年　　6 　　月　　5　　日
                                      書記官   施惠卿
【附表】：
┌──┬──────────┬────────┬───┬──────┐
│編號│文件名稱　　　　　　│偽造之署押　　　│數量　│    備註    │
├──┼──────────┼────────┼───┼──────┤
│ 1  │彰化縣警察局田中分局│簽名　　　　　　│3枚　 │參見臺灣彰化│
│　　│95年9月27日警詢筆錄 │　　　　　　　　│　　　│地方法院檢察│
│　　│　　　　　　　　　　├────────┼───┤署95年度偵字│
│　　│　　　　　　　　　　│指印（含筆錄騎縫│6枚　 │第9044號偵查│
│    │                    │處）            │      │卷宗第6 頁至│
│    │                    │　　　　　　    │      │第7頁。     │
├──┼──────────┼────────┼───┼──────┤
│ 2  │彰化縣警察局田中分局│簽名　　　　　　│3枚　 │參見同上偵查│
│　　│扣押筆錄            │　　　　　　　　│　　　│卷宗第10頁至│
│　　│　                  ├────────┼───┤第11頁。    │
│　　│　                  │指印　　　　　　│3枚　 │            │
├──┼──────────┼────────┼───┼──────┤
│ 3  │彰化縣警察局田中分局│簽名　　　　　　│1枚　 │參見同上偵查│
│　　│扣押物品收據        ├────────┼───┤卷宗第12頁。│
│　　│                    │指印　　　　　　│1枚   │            │
├──┼──────────┼────────┼───┼──────┤
│ 4  │彰化縣警察局田中分局│簽名　　　　　　│1枚　 │參見同上偵查│
│　　│扣押物品目錄表      ├────────┼───┤卷宗第13頁。│
│　　│　　　　　　　　　　│指印　　　　　　│1枚　 │            │
├──┼──────────┼────────┼───┼──────┤
│ 5  │彰化縣警察局田中分局│簽名　　　　　　│共計2 │參見同上偵查│
│    │逮捕通知書（共計2 張│                │枚    │卷宗第14頁、│
│　　│）　                ├────────┼───┤第16頁。    │
│　　│　　　　　　　　　　│指印　　　　　　│共計2 │            │
│    │                    │                │枚    │            │
├──┼──────────┼────────┼───┼──────┤
│ 6  │彰化縣警察局田中分局│簽名　　　　　　│1枚　 │參見同上偵查│
│　　│權利告知單          ├────────┼───┤卷宗第15頁。│
│　　│　　　　　　　　　  │指印　　　　　　│1枚　 │            │
├──┼──────────┼────────┼───┼──────┤
│ 7  │彰化縣警察局田中分局│簽名　　　　　　│1枚　 │參見同上偵查│
│　　│自願受搜索同意書　　├────────┼───┤卷宗第17頁。│
│　　│　                  │指印　　　　　　│1枚　 │            │
├──┼──────────┼────────┼───┼──────┤
│ 8  │彰化縣警察局田中分局│簽名　　　　　　│1枚　 │參見同上偵查│
│　　│委託檢驗尿液代號與真├────────┼───┤卷宗第18頁。│
│　　│實姓名對照認證單    │指印　　　　　　│1枚　 │            │
│    ├──────────┼────────┼───┤            │
│    │採集尿液瓶共計2瓶   │指印            │共計2 │            │
│    │                    │                │枚    │            │
├──┼──────────┼────────┼───┼──────┤
│ 9  │彰化縣警察局田中分局│簽名　　　　　　│1枚　 │參見同上偵查│
│　　│初步檢驗報告單      ├────────┼───┤卷宗第19頁。│
│　　│                    │指印　　　　　　│1枚　 │            │
├──┼──────────┼────────┼───┼──────┤
│10  │口卡片（共計2張）   │簽名　　　　　　│共計2 │參見同上偵查│
│    │                    │                │枚    │卷宗第23頁、│
│　　│                    ├────────┼───┤第26頁。    │
│　　│                    │指印　　　　　　│共計2 │            │
│    │                    │                │枚    │            │
├──┼──────────┼────────┼───┼──────┤
│11  │指紋卡片            │指印　　　　　　│20枚　│參見同上偵查│
│　　│                    │　　　　　　　　│　　　│卷宗第27頁。│
│    │                    │                │      │            │
│    │                    │                │      │            │
├──┼──────────┼────────┼───┼──────┤
│12  │臺灣彰化地方法院檢察│簽名　　　　　　│1枚　 │參見同上偵查│
│　　│署95年9 月27日訊問筆│　　　　　　　　│　　　│卷宗第31頁。│
│    │錄                  │                │      │            │
│    │                    │                │      │            │
├──┼──────────┼────────┼───┼──────┤
│13  │臺灣彰化地方法院檢察│簽名　　　　　　│1枚　 │參見臺灣彰化│
│　　│署95年12月20日下午3 │　　　　　　　　│　　　│地方法院檢察│
│    │時20分詢問筆錄      │                │      │署95年度毒偵│
│    │                    │                │      │字第4062號偵│
│    │                    │                │      │查卷宗第30頁│
│    │                    │                │      │。          │
├──┼──────────┼────────┼───┼──────┤
│14  │臺灣彰化地方法院檢察│簽名　　　　　　│1枚　 │參見同上偵查│
│　　│署95年12月20日庭訊拍├────────┼───┤卷宗第32頁。│
│　　│攝照片              │指印　　　　　　│1枚　 │            │
├──┼──────────┼────────┼───┼──────┤
│15  │臺灣彰化地方法院檢察│簽名　　　　　　│1枚　 │參見同上偵查│
│　　│署96年1 月30日上午11│　　　　　　　　│　　　│卷宗第68頁。│
│    │時29分訊問筆錄      │                │      │            │
└──┴──────────┴────────┴───┴──────┘
【附錄本案判決論罪科刑法條】：
中華民國刑法第210條
偽造、變造私文書，足以生損害於公眾或他人者，處5 年以下有
期徒刑。
中華民國刑法第216條
行使第210 條至第215 條之文書者，依偽造、變造文書或登載不
實事項或使登載不實事項之規定處斷。
中華民國刑法第217條
偽造印章、印文或署押，足以生損害於公眾或他人者，處 3 年以
下有期徒刑。
盜用印章、印文或署押，足以生損害於公眾或他人者，亦同。
毒品危害防制條例第10條
施用第1級毒品者，處6月以上5年以下有期徒刑。
施用第2級毒品者，處3年以下有期徒刑。
